【裁判字號】    98,消債更,55
【裁判日期】    980210
【裁判案由】    更生事件
【裁判全文】
臺灣臺北地方法院民事裁定            98年度消債更字第55號
聲  請  人
即債務人    甲○○
代  理  人  林靜文律師
上列當事人聲請消費者債務清理事件，本院裁定如下：
    主  文
債務人甲○○自中華民國98年2月10日下午4時起開始更生程序。
命司法事務官進行本件更生程序。
    理  由
一、按法院開始更生程序之裁定，應載明其年、月、日、時，並
    即時發生效力。次按法院裁定開始更生或清算程序後，得命
    司法事務官進行更生或清算程序，必要時得選任律師、會計
    師或其他適當之自然人或法人一人為監督人或管理人。消費
    者債務清理條例第45條第1項、第16條第1項分別定有明文。
二、本件債務人主張：其前因家庭支出龐大及代家人償債情形下
    ，向遠東國際商業銀行股份有限公司、中國信託商業銀行股
    份有限公司、台新國際商業銀行股份有限公司、美商花旗銀
    行股份有限公司、國泰世華商業銀行股份有限公司、渣打國
    際商業銀行股份有限公司（原新竹商銀）等多家金融機構申
    請信用卡、現金卡、信用貸款，致累積債務達新台幣 (下同
    )0000000 元，並由第三人簡宏仲代償債務5萬元，有不能清
    償債務情事，後經依金融主管機關協調成立之中華民國銀行
    公會會員辦理消費金融案件無擔保債務協商機制與金融機構
    達成分期還款協議，同意自民國95年5月起，分80期以每月
    還款18500元方式償債，已繳交22期，協商當時係任職產險
    公司規劃師，每月收入平均約38000元，95年5月至96年6月
    派駐中國大陸，每月薪資加計駐外津貼後為47200元，97年7
    月起調回台灣，月薪降為33000元，每月收入減少14000元，
    現與無收入父親林益德同住，每月負擔房屋租金12000元、
    撫養費3000元，加計每月支付交通費、伙食費、水電費等支
    出，實無能力繼續償還銀行要求還款金額，現無其他兼職工
    作，每月薪資3萬元，因不可歸責於己之事由，致使履行已
    成立之協商內容顯有困難，且其無擔保或無優先權之債務總
    額未逾1200萬元，復未經法院裁定開始清算程序或宣告破產
    ，爰向本院聲請更生等語。經查：債務人所主張之上開事實
    ，業據提出財產及收入狀況說明書、債權人清冊、債務人清
    冊、協商還款計劃表、財團法人金融聯合徵信中心當事人綜
    合信用報告、債務協商繳款明細、94、95、96年度綜合所得
    稅各類所得資料清單、收支明細表、薪資明細表、戶籍謄本
    、租賃契約書、財產歸屬資料清單、存摺等為證，核閱屬實
    ，此外，本件又查無債務人有消費者債務清理條例第6條第3
    項、第8條或第46條各款所定駁回更生聲請之事由存在，則
    債務人聲請更生，應屬有據；並依上開規定命司法事務官進
    行本件更生程序，爰裁定如主文。
中    華    民    國    98    年     2    月    10    日
              民事第二十二庭法      官  熊志強
上為正本係照原本作成
本件不得抗告
本裁定已於98年2月10日下午4時公告。
中    華    民    國    98    年     2    月    10    日
                            書  記  官  黃鈺玲


司法院資訊處製作；財團法人民間司法改革基金會備份。
